【裁判字號】    90,易,552
【裁判日期】    900925
【裁判案由】    偽造文書
【裁判全文】
台灣苗栗地方法院刑事判決                            九十年度易字第五五二號
    公  訴  人  臺灣苗栗地方法院檢察署檢察官
    被      告  甲○○
右列被告因偽造文書案件，經檢察官提起公訴（九十年度偵字第三五一三號），本院
判決如左：
    主      文
甲○○行使偽造私文書，足以生損害於公眾及他人，處有期徒刑肆月，如易科罰金，
以佰元折算壹日。扣案苗栗縣警察局苗栗分局之逮捕通知書（通知親友用）、苗栗
縣警察局之逮捕通知書（通知犯罪嫌疑人用）、鍾建國口卡片影本、苗栗縣警察局苗
栗分局文山派出所之偵訊（調查）筆錄、臺灣苗栗地方法院檢察署訊問筆錄上偽造之
「鍾建國」署押伍枚沒收。
    事      實
一、甲○○曾於民國八十二年十二月八日因違反麻醉藥品管理條例案件，經臺灣新竹
    地方法院判處有期徒刑七月確定，甫於八十五年三月三十一日因縮刑期滿執行完
    畢（未構成累犯），詎仍不知悔改，於九十年五月二十七日十五時五十分許，因
    涉嫌施用第二級毒品安非他命犯行，在苗栗縣苗栗市福麗里忠孝六十四號前經警
    查獲。詎甲○○為苗栗縣警察局苗栗分局文山派出所員警帶回派出所調查，甲○
    ○為掩飾其為通緝犯之身分，竟於遭員警逮捕時及在苗栗縣警察局苗栗分局文山
    派出所、臺灣苗栗地方法院檢察署內勤檢察官偵訊時，基於同一之包括犯意，冒
    用「鍾建國」之名義應訊，且於員警交付苗栗縣警察局苗栗分局之逮捕通知書（
    通知親友用）及苗栗縣警察局之逮捕通知書（通知犯罪嫌疑人用）各一紙時，基
    於偽造「鍾建國」署押之故意，於上揭通知書上分別偽簽「鍾建國」之姓名後交
    付給員警，並接續偽造「鍾建國」之署押於苗栗縣警察局苗栗分局文山派出所之
    偵訊（調查）筆錄、鍾建國口卡片影本及九十年五月二十七日二十時二十分臺灣
    苗栗地方法院檢察署內勤檢察官偵訊之訊問筆錄上，足生損害於司法機關對偵辦
    刑事案件之正確性及鍾建國。嗣於九十年五月二十七日甲○○經本院裁定送臺灣
    苗栗看守所執行觀察勒戒時，始經臺灣苗栗看守所人員查悉上情。
二、案經臺灣苗栗看守所函請臺灣苗栗地方法院檢察署檢察官偵查起訴。
    理      由
一、右揭事實，迭據被告甲○○於檢察官訊問時及本院審理中坦承不諱，並有苗栗縣
    警察局苗栗分局之逮捕通知書（通知親友用）、苗栗縣警察局之逮捕通知書（通
    知犯罪嫌疑人用）、鍾建國口卡片影本、苗栗縣警察局苗栗分局文山派出所之偵
    訊（調查）筆錄、臺灣苗栗地方法院檢察署訊問筆錄各一紙附卷可稽，是被告上
    揭自白確與事實相符。從而本件事證明確，被告右揭犯行應堪認定。
二、核被告甲○○所為，係犯刑法第二百十六條、第二百十條之行使偽造私文書罪；
    被告前後雖有五次偽造「鍾建國」署押之犯行，然係在基於冒用「鍾建國」名義
    應訊，其先後五次偽造「鍾建國」署押，顯係基於單一犯意接續為之，侵害單一
    法益，其各個偽造署押動作，乃組成整個犯罪行為之一部，應為接續犯而屬單純
    一罪。又被告偽造署押行為屬偽造私文書之一部，而偽造私文書行為又屬行使偽
    造私文書之階段行為，均不另論罪。公訴意旨雖未敘及被告偽造文書及行使偽造
    文書犯行，惟查，被告對於其遭員警逮捕時，冒用「鍾建國」之名義應訊，且於
    員警交付苗栗縣警察局苗栗分局之逮捕通知書（通知親友用）及苗栗縣警察局之
    逮捕通知書（通知犯罪嫌疑人用）各一紙時，基於偽造「鍾建國」署押之故意，
    於上揭通知上分別偽簽「鍾建國」之姓名後交付給員警等情既供承不諱，並有上
    開逮捕通知書二紙在卷可憑，而徵諸上開逮捕通知書，其用途係於員警逮捕被告
    時分別供作通知親友及犯罪嫌疑用，則本件被告既於員警交付上開逮捕書時加以
    收受後偽造「鍾建國」之署押，即係表示已收到該通知書之意思，其復交回警員
    處理，顯然被告於該文書之內容有所主張，應構成刑法第二百十六條、第二百十
    條之行使偽造私文書罪，公訴人認被告僅涉有偽造署押犯行，容有誤會。又公訴
    人雖未就被告涉犯之偽造文書及行使偽造文書犯行提起公訴，然此部分事實與公
    訴人起訴部分之犯罪事實，既具有實質上一罪關係，應為起訴效力所及，本院自
    得併予審判，附此敘明。爰審酌被告甲○○曾於八十二年十二月八日因違反麻醉
    藥品管理條例案件，經臺灣新竹地方法院判處有期徒刑七月確定，甫於八十五年
    三月三十一日因縮刑期滿執行完畢，有臺灣高等法院檢察署刑案紀錄簡覆表一紙
    在卷足稽，顯見其素行不佳，且為圖掩飾其為通緝犯之身分，竟冒名應訊偽造署
    押，其行徑影響司法機關偵辦刑事案件之正確性，原應從重量刑，惟慮及被告犯
後知所悔悟坦承犯行態度良好等一切情狀，從輕量處如主文所示之刑，並諭知易
    科罰金之折算標準，以示懲儆。至扣案苗栗縣警察局苗栗分局之逮捕通知書（通
    知親友用）、苗栗縣警察局之逮捕通知書（通知犯罪嫌疑人用）、鍾建國口卡片
    影本、苗栗縣警察局苗栗分局文山派出所之偵訊（調查）筆錄、臺灣苗栗地方法
    院檢察署訊問筆錄上被告偽造之「鍾建國」署押伍枚，爰依刑法第二百十九條之
    規定予以宣告沒收，併此敘明。
據上論斷，應依刑事訴訟法第二百九十九條第一項前段，刑法第二百十六條、第二百
十條、第四十一條第一項前段、第二百十九條，罰金罰鍰提高標準條例第二條，判決
如主文。
本案經檢察官黃智勇到庭執行職務。
中      華      民      國      九十    年      九      月    二十五    日
                                      臺灣苗栗地方法院刑事庭
                                          法  官  吳  炳  桂
右正本證明與原本無異。
如不服本判決，應於送達後十日內向本院提出上訴狀（須附繕本），上訴於台灣高等
法院台中分院。
                                          書記官  楊  慧  萍
中      華      民      國      九十  年      九      月    二十八    日
附錄本判決論罪科刑法條全文：
刑法第二百十條：
偽造、變造私文書，足以生損害於公眾或他人者，處五年以下有期徒刑。
刑法第二百十六條：
行使第二百十條至第二百十五條之文書者，依偽造、變造文書或登載不實事項或使登
載不實事項之規定處斷。


司法院資訊處製作；財團法人民間司法改革基金會備份。
